# 子公司分拆

提问人：zico9999 时间：2013-03-26 08:57:41
陈版：A集团下属子公司B（持股比例60%），现B公司分立为C和D公司~股权比例保持不变，随后A公司收购C公司少数股权，处置D公司全部股权。那么在合并报表层面，是否可以视作 2 笔交易，即分别确认处置损益和收购少数股权？ 如果仅仅是和同一个对手（原少数股东权益），那么视为一个整体性交易~在合并报表层面如何处理？

回答人：chenyiwei
回复 zico9999 的帖子
合并报表层面可以分别视作收购少数股权和处置股权导致丧失控制权两笔交易，分别针对C和D公司，按渣各自适用的原则进行处理即可。
仅仅交易对手相同并不必然表明这两个步骤存在关联，关键要看这两个交易是否分别以各自标的股权的公允价值成交，且并非互为前提和条件。